【裁判字號】    90,續,1
【裁判日期】    901031
【裁判案由】    繼續審判
【裁判全文】
臺灣新竹地方法院民事判決  九十年度續字第一號
    原      告  卯○○
                丑○○
                未○○
                甲○○
                壬○○
    被      告  丙○○
                子○○
                亥○○
                戊○○
                午○○
                申○○
                丁○○
                辰○○
                寅○○
                戌○○
                癸○○
                巳○○
                酉○○
                庚○○
                己○○
                乙○○
                辛○○
                天○○
右當事人間繼續審判事件，本院判決如左：
    主      文
原告之訴駁回。
訴訟費用由原告負擔。
    事實及理由
一、按和解成立者，與確定判決有同一之效力。和解有無效或得撤銷之原因者，當事
    人得請求繼續審判。繼續審判之訴顯無繼續審判理由者，得不經言詞辯論，以判
    決駁回之，民事訴訟法第三百八十條第一項、第二項、第三項、第五百零二條第
    二項定有明文。次按再審之訴顯無理由者，法院得不經言詞辯論，以判決駁回之
    ，民事訴訟法第五百零二條第二項定有明文。此項規定，依同法第三百八十條第
    三項規定，於請求繼續審判之程序準用之，故繼續審判之請求，顯無理由者，法
    院亦得不經言詞辯論逕以判決駁回之。所謂繼續審判之請求顯無理由，必須請求
    人所主張和解無效或得撤銷之原因，在法律上顯不得據為請求繼續審判之理由者
    ，始足當之，最高法院六十九年台上字第四二號判決可資參照。
二、經查：原告係主張兩造前於民國八十九年十月二十四日，就系爭土地之分割方法
    成立和解，並經本院發給和解筆錄，惟待原告於九十年六月備齊相關文件，持向
    地政機關辦理系爭土地之分割登記，卻為地政機關以被告庚○○之應有部分於八
    十九年十一月七日，已經法院囑託辦理查封登記，無法受理系爭土地之分割登記
    ，是本件和解內容有給付不能，無法履行之情形，爰請求繼續審判云云。惟本件
    兩造係於八十九年十月二十四日成立和解，有和解筆錄附卷可稽，並經本院調閱
    本院八十六年度訴字第八一五號分割共有物事件卷宗，核閱屬實。則本件和解既
    於八十九年十月二十四日即成立和解，原告所主張有無法履行之情形係在和解成
    立之後始發生，且和解成立即有與確定判決同一效力，即發生既判力，並非於和
    解筆錄送達後，始生效力，則於和解成立之時，本件顯無無效或得撤銷之原因。
    況按債務人就查封物所為移轉、設定負擔或其他有礙執行效果之行為，依強制執
    行法第五十一條第二項規定，僅對於債權人不生效力而已，並非絕對無效；裁判
    分割，既係法院基於公平原則，決定適當之方法分割共有物，自不發生有礙執行
    效果之問題，債權人即不得對之主張不生效力；且債務人之應有部分，經實施查
    封後，因裁判分割，其權利即集中於分割後之特定物，此為債務人原有權利在型
    態上之變更，當為查封效力之所及，於假處分亦不影響，最高法院七十二年台上
    字第二六四二號判例可資參照，訴訟上之和解成立後，既有與法院確定判決同一
    之效力，自應認為查封對於共有物之分割亦不生影響。綜上，本件和解應無無效
    或得撤銷之原因，原告以被告庚○○之應有部分於八十九年十一月七日，經法院
    囑託辦理查封登記為由，提起本件訴訟，顯無繼續審判之理由，本院爰不經言詞
    辯論，逕以判決駁回其訴。
三、訴訟費用負擔之依據：民事訴訟法第七十八條。
中      華      民      國    九十      年    十    月      三十一      日
                                  臺灣新竹地方法院民事第一庭
~B法      官  張宏節
右為正本係照原本作成。
如對本判決上訴，須於判決送達後廿日內向本院提出上訴狀。
~B法院書記官  林美足
中      華      民      國    九十      年    十    月      三十一      日


司法院資訊處製作；財團法人民間司法改革基金會備份。
